臺灣高等法院交通事件裁定　　　　　　 94年度交抗字第684號
抗　告　人
即受處分人　甲○○
上抗告人因違反道路交通管理處罰條例案件，不服臺灣新竹地方
法院94年度交聲字第105號，中華民國94年8月18日裁定，提起抗
告，本院裁定如下：
    主  文
原裁定撤銷，發回臺灣新竹地方法院。
    理  由
一、按汽車駕駛人駕駛汽車，應遵守道路交通標誌、標線、號誌
    之指示，道路交通安全規則第90條定有明文，而道路交通標
    誌標線號誌設置規則第206條第5 款第1目規定「圓形紅燈」
    之行車管制號誌，係表示禁止車輛通行，不得超越停止線或
    進入路口。如汽車駕駛人行經有燈光管制之交叉路口闖紅燈
    ，處新臺幣（下同）1,800元以上5,400元以下罰鍰並記違規
    點數3點，道路交通管理處罰條例第53條、第63條第1 項第3
    款亦有明文。又小型車行駕駛人行經有燈光管制之交岔路口
    闖紅燈，到案聽候裁決者處2,700元罰緩、並記違規點數3點
    ，違反道路交通管理事件統一裁罰基準表規定甚明。
二、原處分意旨略以：抗告人即受處分人甲○○分別於93年12月
    17日中午12時22分駕駛車牌號碼 LQ-1971號自小客車、於94
    年1月6日下午16時34分駕駛車牌號碼 5766-JU號自小客車、
    於94年1月22日中午12時19分駕駛車牌號碼LQ-1971號自小客
    車，行經有燈光號誌管制之新竹市○○路○段科學園路口時
    ，先後3 次均闖越紅燈，新竹市警察局交通隊警員依據採證
    照片逕行填製竹市警交字第E00000000號、E00000000號、E0
    0000000 號舉發違反道路交通管理事件通知單。嗣受處分人
    於舉發單所載應到案時間內到站表示不服裁罰，原處分機關
    乃於94年3月11日以竹監新五字第裁51-E00000000號、51-E0
    0000000號、51-E00000000 號裁決書，以受處分違反道路交
    通管理處罰條例第53條第1項規定，各裁處罰鍰2,700元（共
    計8,100元），且均依同條例第63條第1項規定各記違規點數
    3點（合計9點）。
三、原裁定意旨略以：上開違規之事實，業經受處分人自承不諱
    ，並有採證照片6張（見原審卷第9、11、13頁）、竹市警交
    字第Ｅ00000000號、Ｅ00000000號、Ｅ00000000號舉發違反
    道路交通管理事件通知單（見原審卷第 8、10、12頁）附卷
    可稽。受處分人所辯：於該處取締紅燈右轉，係屬違法不當
    云云，並不足採。因而認原處分機關據以援引上開規定，各
    裁處罰鍰2,700元（共計8,100元），且均依同條例第63條第
    1項規定各記違規點數3點（合計9點）之處分，並無不當，
    認為受處分人之異議為無理由，而駁回受處分人異議之聲明
    。
四、抗告意旨略以：在上開地點取締紅燈右轉確屬違法不當，又
    關於 93年12月17日、94年1月6日、94年1月22日之採證照片
    ，其攝影儀器、攝影角度均有明確瑕疵，上開採證照片僅攝
    得用路人左下方號誌，無法認定用路人正上前方號誌是否為
    「非紅燈」之狀態，且事實上用路人視線常被其他人車阻隔
    ，無法察看左下方號誌。再該攝影儀器是否確為國家檢驗機
    構認證通過之交通違規攝影儀器裝置？亦影響受處分人是否
    有違規行為之認定等語。
五、經查：依受處分人提出之違規地點即新竹市○○路○段與科
    學園路口照片，設有二個紅綠燈號誌，左下方有一直型號誌
    、上方另有一橫型號誌。當受處分人拍攝時，左下方直型號
    誌為紅燈，上方橫型號誌為綠燈（見本院卷第6 頁）。對照
    採證照片（見原審卷第 9、11、13頁），僅拍攝到該路口左
    下方直型號誌，未見上方橫型號誌之燈號如何。則當二個號
    誌不同時，駕駛人應遵守何一號誌？受處分人是否有其所謂
    左下方號誌為紅燈，而上方號誌係綠燈之狀態下，因遵循上
    方綠燈號誌即右轉之情形？又該路口攝影儀器裝置是否合於
    標準，而可正確拍攝該路口駕駛人應遵行之號誌紅燈時違規
    之情形？均攸關受處分人是否有本件違規行為之認定，自應
    予查明。
六、依上說明，受處分人提起抗告，非全無理由，自應將原裁定
    撤銷，發回原審法院，俟查明後另為適法之裁定。
據上論結，應依道路交通管理處罰條例第89條、道路交通案件處
理辦法第26條、刑事訴訟法第413條前段，裁定如主文。
中　　華　　民　　國　　94　　年　　9　　月　  21   　日
                    交通法庭   審判長法　官  洪光燦
 　　　　　　　　 　　　　　　   　　法  官  江振義
 　　　　　　　　 　　　　　　　   　法  官  王詠寰
 以上正本證明與原本無異。
不得再抗告。
                                     書記官  劉  瑗
中　　華　　民　　國　　94　　年　　9 　　月　　22　　日
